# 请教陈版，已经办理房产证的能否不转固

提问人：dsxu 时间：2021-04-09 12:33:05
请教陈版，我们公司建了 4 栋厂房，已经竣工，消防设施已好，因为贷款抵押原因统一尽早办理了房产证，但现仅有一栋厂房在使用，另外 3 栋厂房，地面尚未平整，与房屋整体配套使用的平衡臂等重大设施均未安装，现在就个简单的毛坯，尚无法作为车间使用。这 3 栋厂房能否暂不转固？

回答人：chenyiwei
资产能否转固（即是否已达到预定可使用状态）的判断取决于资产本身的状态，与其权属、办证情况无关。
如果虽已取得房产证，但从实际情况看尚无法使用，则仍不应转固，仍在在建工程中核算。